

Av. Grau 325, dpto 403 Miraflores Lima - Perú (511) 447 – 8863 (51) 997-924-024 Correo electrónico Perú

Perú

ploaizac@yahoo.es ploaizac@hotmail.com

PREM HAROLD, LOAIZA CAVIEDES

Ingeniero Civil

Ingeniero civil, egresado de la Universidad Nacional de Ingeniería; Master en Desarrollo, Gestión y Dirección de Proyectos; Project Management Professional (PMP), con más de 14 años de experiencia dentro y fuera del país participando de distintos tipos de proyectos en rubros como hotelería, inmobiliario masivo, urbanizaciones y reasentamientos de poblaciones, obras civiles e infraestructura, industria, minería, entre otros; todos estos proyectos de mediana y gran envergadura (70 a 400 millones de dólares).

En los últimos años han sido dedicados al desarrollo, gestión y control de proyectos (organización, planificación, programación, ejecución, costos, etc), desde la ingeniería hasta la construcción, comisionamiento y operación utilizando procesos y metodología del PMI y Lean; así mismo, desarrollando labores comerciales, propuestas técnicas-económicas, satisfacción de cliente y ampliación de cartera. Todas estas labores enmarcados en conceptos de calidad, seguridad y responsabilidad medio ambiental.

Sólidos conocimientos técnicos, capacidad analítica, comunicación a distintos niveles, resolución de conflictos y toma de decisiones. Capacidad para trabajar bajo presión, desempeño ágil con responsabilidad, dedicación, constancia, liderazgo, trabajo en equipo y pro-actividad.

EXPERIENCIA

Abril 2014 - Actualidad

GMI S.A. - Ingenieros Consultores

Proyecto: Varios

Reasentamiento de cuidad – Ampliación de Almacén – Nave Industrial

Cargo: Gerente de Proyecto.

- Gestión de reclamos y conflictos
- Gestión comercial.
- Elaboración de propuestas técnico-económicas.
- Negociación y búsqueda de satisfacción del cliente.
- Administración de recursos.
- Gestión y coordinación de estudios de ingeniería para el proyecto.
- Dirección y gestión de proyectos.
- Gestión y control de riesgos del proyecto.

Julio 2013 - Actualidad

GMI S.A. - Ingenieros Consultores

Proyecto: Ampliación de Planta de Fideos

Ampliación y remodelación de planta industrial (5500 m2).

Cargo: Gerente de Proyecto.

- Gestión y coordinación de estudios de ingeniería para el proyecto.
- Gestión de los contratos (administración) y control de empresas ejecutoras.
- Seguimiento y supervisión de la ejecución de los trabajos.
- Gestión y control de riesgos del proyecto.
- Gestión y control del plazo, presupuesto y alcance del proyecto.

Noviembre 2010 – Junio 2013

GMI S.A. - Ingenieros Consultores

Proyecto: Distrito S – Edificio Corporativo Telefónica

Ampliación y remodelación de 21 mil m2 de oficinas administrativas y técnicas.

Cargo: Gerente de Proyecto.

- Gestión y coordinación de estudios de ingeniería para el proyecto.
- Gestión de los contratos (administración) y control de empresas ejecutoras.
- Seguimiento y supervisión de la ejecución de los trabajos.
- Gestión y control de riesgos del proyecto.
- Gestión y control del plazo, presupuesto y alcance del proyecto.

Agosto 2010 – Noviembre 2010

GMI S.A. - Ingenieros Consultores

Proyecto: Lugar de la Memoria

Diseño de Edificio-Museo

Cargo: Jefe de Proyecto.

- Gestión y coordinación de los estudios e ingeniería del proyecto.
- Gestión y coordinación con proveedores y cliente.

Julio 2010 – Agosto 2010

GMI S.A. - Ingenieros Consultores

Proyecto: Construcción de oficinas administrativas - COGA

Supervisión de trabajo de construcción.

Cargo: Jefe de Supervisión.

- Supervisión general y control de trabajos de producción y de campo.

Mayo 2010 - Julio 2010

GMI S.A. - Ingenieros Consultores

Proyecto: Edificio Las Américas

Reparación de cimentación.

Cargo: Jefe de Supervisión.

- Supervisión general y control de trabajos de producción y de campo.
- Gestión y coordinación del estudio de la cimentación.

Marzo 2010 - Abril 2010

GMI S.A. - Ingenieros Consultores

Proyecto: Proyecto Morococha - Chinalco

Reubicación de la ciudad de Morococha.

Cargo: Jefe de área.

- Gestión de proyecto, licencias y trámites.
- Supervisión de gestión.

Agosto 2009 - Febrero 2010

GMI S.A. - Ingenieros Consultores

Proyecto: Expediente Técnico – Club Nacional

Supervisión de expediente técnico para adecuación de las instalaciones del Club Nacional .

Cargo: Jefe de Supervisión.

- Supervisión general y control de trabajos de producción y de campo.

Agosto 2007 - Mayo 2009

GMI S.A. - Ingenieros Consultores

Proyecto: Hotel Moon Palace – Punta Cana

Supervisión de la construcción de un Hotel-Resort de 1900 suites, con un presupuesto inicial de 250 millones de dólares americanos. Punta Cana – República Dominicana.

Cargo: Supervisor de Obras Exteriores – Jefe de Oficina Técnica de Obras Exteriores.

- Supervisión general y control de trabajos de producción y de campo.
- Elaboración de presupuestos y valorizaciones.
- Soporte técnico a las obras exteriores del proyecto.
- Cordinación, control y administración de contratos.
- Elaboración de resultados operativo-económico, reportes quincenales y mensuales.

Enero 2006 - Agosto 2007

BESCO S.A.

Proyecto: Parques de Surco - Surco

Conjunto residencial de 1600 departamentos con un costo de 30 millones de dólares americanos. Lima – Perú.

Cargo: Jefe de Costos y Control de Calidad.

- Elaboración del Manual y Plan de Calidad para el proyecto y similares.
- Elaboración de protocolos de control de calidad.
- Supervisión general y control de trabajos de producción y de campo.
- Elaboración de presupuestos y valorizaciones.
- Cotización y logística de materiales.
- Elaboración, cordinación y control de subcontratos.
- Elaboración de resultado operativo e informes mensuales.

Abril 2005 - Diciembre 2005

BESCO S.A.

Proyecto: Portada de Monterrico - Surco

Conjunto residencial de 160 departamentos. Costo de 5 millones de dólares americanos. Lima – Perú.

Cargo: Jefe de Control de Calidad.

- Control de calidad de materiales y procedimientos de trabajos.
- Elaboración del Manual y Plan de Calidad para el proyecto y similares.
- Elaboración de protocolos de control de calidad.
- Supervisión general y control de trabajos de producción y de campo.

Julio 2003 - Agosto 2004

CORPORACIÓN SAGITARIO S.A

Proyecto: Estructura para Control de Sedimentos - Río Grande Dam.

Construcción de una presa de hardfil para control de sediminentos de Minera Yanacocha S.R.L – Cajamarca, Perú; con un costo de 15 millones de dólares americanos.

Cargo: Ingeniero Asistente de Control de Calidad.

- Control de calidad de materiales y procedimientos de trabajos.
- Supervisión y control de pruebas requeridas de proyecto.
- Supervisión general y control de trabajos de producción y de campo.
- Elaboración de protocolos de control de calidad.
- Coordinación con Supervisión y QA de Obra.

Abril 2003 – Julio 2003

CORPORACIÓN SAGITARIO S.A

Proyecto: Inventory Reduction – Recycle Booster – La Quinua.

Construcción de las bases de cimentación e instalación de la planta de obtención de oro para Minera Yanacocha S.R.L – Cajamarca, Perú; con un costo de 3 millones de dólares americanos.

Cargo: Ingeniero Asistente de Control de Calidad y Producción.

- Control de calidad de materiales y procedimientos de trabajos.
- Elaboración de protocolos de control de calidad y coordinación con Supervisión.
- Elaboración de metrados y programación de concreto semanal.
- Elaboración de reportes diarios de obra (dailys report).
- Elaboración de metrados de obra.

Mayo 2002 - Abril 2003

OFICINA CENTRAL DE INFRAESTRUCTURA - OCI UNI

Empresa Constructora de la Universidad Nacional de Ingeniería

Provecto: Provecto Piloto de Vivienda MARTINETE – Barrios Altos

Construcción de 345 viviendas económicas para el Programa Techo Propio, con un costo de 4 millones de dólares americanos. Lima –Perú.

Cargo: Asistente de Ingeniería y Producción.

- Elaboración de metrados, cotizaciones y coordinación con proveedores.
- Coordinación y control de obras preliminares y obras provisionales.
- Elaboración de presupuesto de viviendas.
- Apoyo técnico de obra (planos, avances diarios, etc.)
- Coordinación de elaboración de programación general y cronograma valorizado.
- Coordinación y elaboración de valorizaciones.
- Control de avance de obra, rendimientos y productividad.

Enero 2002 - Marzo 2002

GyM S.A - Contratistas Generales

Proyecto: Residencial Marsano - Surguillo.

Construcción de 60 departamentos del tipo Mi-Vivienda con un costo de 1.3 millones de dólares americanos. Lima – Perú.

Cargo: Practicante de Ingeniería Civil.

- Elaboración de metrados, cotizaciones y coordinación con proveedores.
- Topografía: replanteo, control y elaboración de planos en obra área de edificaciones.
- Ayuda en control de obras provisionales y programación preliminar diaria y productividad.

Enero 2001 - Abril 2001

MIGUEL BOZZO CH. INGENIEROS E.I.R.L Consultor-Constructor

Provecto: Residencia Salomón Salomón – La Molina.

Construccion de una residencia de 500 m2 de A.C y 1879 m2 de A.T. Lima – Perú.

Cargo: Asistente de Ingeniero Residente.

- Elaboración de metrados y valorizaciones.
- Control de personal y avance de obra en campo.
- Programación semanal de obra.
- Control de calidad de los trabajos

EDUCACIÓN

2010 - 2012	Master en Diseño, Gestión y Dirección de Proyectos , Funiber - Universidad de Piura, Lima – Perú.
Mar. 2009	Programa Intensivo en Administración Profesional de Proyectos , ESCALA y Proyect Management Institute, Santo Domingo – República Dominicana.
2006 – 2007	Diplomado en Gerencia de la Construcción , Escuela de Post grado de la Universidad Peruana de Ciencias Aplicada – UPC. Lima - Perú.
Dic. 2005	Curso" Primavera Project Planner ", Universidad Nacional de Ingenieria – Centro de Cómputo de la Fac. de Ingeniería Civil, Lima – Perú.
Nov. 2005	Seminario Internacional "Ventajas Competitivas en la Construcción" , Maestría en Gestión y Dirección de Empresas Constructoras e Inmobiliarias – M.D.I.
Jul. 2005	Curso "Gestión de la Calidad: Aplicación a las Empresas Peruanas de la Norma ISO 9001:2000", Corporación Q.P.E.S.T. S.A.C., Lima – Perú.
Jun. 2005	Seminario "Gerencia de Proyectos utilizando Teoría de Restricciones - TOC" , Univesidad Nacional de Ingeniería, Lima – Perú.
May. 2004	Charla "Puentes de Concreto en el Perú", Colegio de Ingenieros del Perú, Lima – Perú.
Sep. 2001	Seminario "Congreso Nacional de Estudiantes de Ingeniería Civil" , Universidad Nacional de Ingeniería, Lima – Perú.
Ago. 2001	Charla "Voladura en Obras de Ingeniería" , Centro Tecnológico de Voladura - EXSA, Lima – Perú.
Sep. 2000	Curso "Sistema 10 - S10 (Gerenciamiento)", Centro de Capacitación Empresarial, Lima - Perú.
1997 – 2001	Ingeniería Civil, Universidad Nacional de Ingeniería, Lima – Perú.

SOCIEDAD PROFESIONAL

Miembro del Colegio de Ingenieros del Perú, CIP 84343, desde Diciembre 2005. Miembro del PMI, Capítulo Lima.

PMP certificado, Licencia #1769444

SOFTWARES

Microsoft Office, internet.

Sap 2000, AutoCAD, Microsoft Project, Primavera Project Planner y Sistema10 (S10).

IDIOMAS

Ingles (nivel intermedio).

EXPERIENCIA INTERNACIONAL

República Dominicana, Perú.